# 出售子公司后，少数股东权益的处理

提问人：duyitao2006 时间：2011-09-23 13:09:16
公司 3 月份出售了持有子公司的股份，但是因为1-3月依然要合并子公司，其合并表上有少数股东权益，现在将其出售后， 9 月份乃至以后年度合并表上一直有少数股东权益？这个应该怎么处理？

回答人：chenyiwei
少数股东权益的存在基础是基于母公司对非全资子公司的控制关系。当丧失控制权后，该子公司不再纳入合并范围，相应地少数股权也就不再存在。

回答人：chenyiwei
回复 duyitao2006 的帖子
丧失对非全资子公司的控制权之后，处置日的少数股东权益也要转出，在股东权益变动表上列报为“所有者投入和减少资本——其他”的负数。

提问人：lan0915 时间：2018-06-19 23:23:22
请教陈版主， 处置非全资子公司后 少数股东权益既然要结转至零，分录改如何写？ 另外一方的科目是什么？

回答人：chenyiwei
对应于合并报表层面原子公司资产、负债的转出。在合并权益变动表中列作“所有者投入和减少资本——其他”。